【裁判字號】    99,訴,188
【裁判日期】    990402
【裁判案由】    搶奪
【裁判全文】
臺灣彰化地方法院刑事判決               99年度訴字第188號
公  訴  人  臺灣彰化地方法院檢察署檢察官
被      告  甲○○
            乙○○
上列被告因搶奪等案件，經檢察官提起公訴（99年度偵字第553
號），本院依簡式審判程序判決如下：
    主    文
甲○○、乙○○共同意圖為自己不法之所有，而搶奪他人之動產
，均累犯，各處有期徒刑壹年。
    犯罪事實
一、甲○○前於民國91年間因搶奪及竊盜案件，經本院以91年度
    訴字第457 號判決分別判處有期徒刑2 年、2 年，應執行有
    期徒刑3 年10月，上訴後經臺灣高等法院臺中分院91年度上
    訴字第1697號、最高法院92年度臺上字第435 號駁回上訴確
    定；又於92年間因竊盜案件，經本院以91年度訴字第1466號
    判決判處有期徒刑9 月確定，上開三罪嗣經裁定應執行有期
    徒刑4 年6 月確定，於95年5 月2 日假釋出監付保護管束，
    迄96年2 月24日保護管束期滿假釋未經撤銷，視為執行完畢
    。乙○○前於89年間因搶奪案件，經本院以89年度訴字第64
    號判決判處有期徒刑3 年確定，於91年4 月24日縮短刑期假
    釋出監；假釋期間內於92年又因搶奪案件，經本院以91年訴
    字第1300號判決判處有期徒刑4 年確定，經與上開假釋經撤
    銷後之殘刑有期徒刑6 月10日接續執行，又於95年11月16日
    縮短刑期假釋出監付保護管束，迄96年2 月19日保護管束期
    滿假釋未經撤銷，視為執行完畢。詎甲○○、乙○○均不知
    悔改，因缺錢購買毒品施用，竟基於意圖為自己不法所有之
    犯意聯絡，由甲○○騎乘其等先前所竊得之某不詳車牌號碼
    機車（竊盜部分已經臺灣板橋地方法院98年度訴字第1620號
    判決罪刑，並經臺灣高等法院及最高法院駁回上訴確定）附
    載乙○○外出尋找搶奪對象，而於97年11月19日14時10分許
    ，在臺北巿大安區○○○路550 號前，見丙○○獨自騎乘腳
    踏車，甲○○即自後將機車駛近黃美華，由後座之乙○○趁
    丙○○不及防備之際，徒手搶奪丙○○置於腳踏車置物籃上
    之皮包1 個（內有身分證、健保卡、金融卡、信用卡各1 張
    、隨身碟2 個、摩托羅拉廠牌行動電話1 具、新臺幣2 萬
    5000 元 ），得手後甲○○即加速駛離逃逸。上開搶得之現
    金業經甲○○、乙○○二人花用殆盡，其等並將搶得之行動
    電話1具 留作己用，至於證件及其他物品則丟棄在臺北縣、
    市交界之臺北橋下。嗣經警於97年11月21日18時許，在臺北
    縣三重巿大同北路131 巷2 號301 室查獲乙○○、甲○○持
    有上揭丙○○遭搶之摩托羅拉廠牌行動電話1 具（業經發還
    丙○○）而循線查獲。
二、案經丙○○訴由臺北市政府警察局中山分局移送臺灣板橋地
    方法院檢察署檢察官呈請臺灣高等法院臺中分院檢察署檢察
    長核轉臺灣彰化地方法院檢察署檢察官偵查起訴。
    理    由
一、被告甲○○、乙○○所犯係死刑、無期徒刑、最輕本刑為3
    年以上有期徒刑以外之罪，其於準備程序就前揭被訴事實為
    有罪之陳述，經受命法官告知簡式審判程序之旨，並聽取其
    等與公訴人之意見後，本院認無不得或不宜改依簡式審判程
    序進行之處，爰依刑事訴訟法第273 條之1 第1 項、第284
    條之1 ，裁定由受命法官獨任進行簡式審判程序，合先敘明
    。
二、上開犯罪事實，業據被告甲○○、乙○○迭於警詢、偵查及
    本院審理中坦承不諱，核與證人即告訴人丙○○警詢證述之
    情節大致相符，並有行動電話照片3 張、贓物認領保管收據
    1 紙附卷可稽，足徵被告二人上開自白應堪採信。本案事證
    已臻明確，被告二人之犯行堪予確認，應依法論科。
三、核被告二人所為，均係犯刑法第325 條第1 項搶奪罪。被告
    二人就本案搶奪犯行，有犯意聯絡及行為分擔，為共同正犯
    。查被告甲○○、乙○○分別有如上開犯罪事實所示之前科
    ，有臺灣高等法院被告前案紀錄表2 份附卷可憑，其二人分
    別受有期徒刑執行完畢後，5 年以內故意再犯有期徒刑以上
    之罪，均為累犯，各應依法加重其刑。爰審酌被告甲○○、
    乙○○各有多次前科，素行不良，且均年輕力盛，體無殘缺
    ，竟僅因缺錢購買毒品即犯本次搶奪犯行，且本次犯罪期間
    ，除本件犯行外，另並有各5 件搶奪、竊盜犯行（已經臺灣
    板橋地方法院98年度訴字第1620號判決罪刑，並經臺灣高等
    法院及最高法院駁回上訴確定），其等守法觀念顯有欠缺，
    另被告二人將告訴人之證件丟棄，造成告訴人極大之困擾、
    不便及信用之風險，危害社會治安甚鉅，惟念其等未將告訴
    人之證件作其他不法使用，且犯後尚能直承犯行無誤，配合
    警方查證，犯後態度尚稱良好等一切情狀，認公訴人求處有
    期徒刑1 年，應屬適當，且被告二人亦認公訴人求刑恰當，
    是爰分別量處如主文所示之刑，以資懲儆。
四、至公訴人雖請求判令被告二人入勞動處所強制工作，惟被告
    二人前雖有竊盜、搶奪之前科，然犯行時間距本案犯行時間
    已逾5 年，且其等為本次犯罪期間（含臺灣板橋地方法院98
    年度訴字第1620號判決所認定之犯行）前後僅約1 個月，尚
    難認被告二人有搶奪之犯罪習慣，況被告二人於本院審理中
    陳稱其等原均有工作，係因染上毒品，為購買毒品施用致入
    不敷出，始為本案犯行等語，犯後亦深表悔意，是本院斟酌
    上情後，認科予被告如主文所示之刑已足收矯正之效，尚無
    諭知另入勞動處所強制工作之必要，併此敘明。
據上論斷，應依刑事訴訟法第273 條之1 第1 項、第299 條第1
項前段，刑法第28條、第325 條第1 項、第47條第1 項，判決如
主文。
本案經檢察官王元郁到庭執行職務。
中    華    民    國    99    年    4     月    2     日
                  刑事第四庭    法  官  吳永梁
以上正本證明與原本無異。
如不服本判決應於收受判決後10日內向本院提出上訴書狀，並應
敘述具體理由；其未敘述上訴理由者，應於上訴期間屆滿後20日
內向本院補提理由書(均須按他造當事人之人數附繕本)「切勿逕
送上級法院」。
告訴人或被害人對於判決如有不服具備理由請求檢察官上訴者，
其上訴期間之計算係以檢察官收受判決正本之日期為準。
中    華    民    國    99    年    4     月    2     日
                                書記官  許原嘉
附錄論罪科刑法條全文：
中華民國刑法第325條
意圖為自己或第三人不法之所有，而搶奪他人之動產者，處6 月
以上5 年以下有期徒刑。
因而致人於死者，處無期徒刑或7 年以上有期徒刑，致重傷者，
處3 年以上10年以下有期徒刑。
第 1 項之未遂犯罰之。

司法院資訊處製作；財團法人民間司法改革基金會備份。
